臺灣臺中地方法院宣示判決筆錄　　　　　96年度易字第4892號
公　訴　人　臺灣臺中地方法院檢察署檢察官
被　　　告　甲○○
選任辯護人　林益輝律師
上列被告因業務侵占案件，經檢察官提起公訴（九十六年度偵字
第一八七二一號），於中華民國九十六年十月二十二日下午四時
正，在本院刑事第九法庭宣示判決，出席職員如下：
法官起立朗讀判決主文、犯罪事實要旨、處罰條文，及告以上訴
限制、期間並提出上訴狀之法院，且諭知記載其內容：
一、主  文：
    甲○○意圖為自己不法之所有，而侵占對於業務上所持有之
    物，處有期徒刑捌月，減為有期徒刑肆月，如易科罰金，以
    銀元佰元即新臺幣玖佰元折算壹日。緩刑伍年。
二、犯事實要旨：
    甲○○係址設臺中市○區○○路一四六巷十二號一樓「巨常
    國際股份有限公司」（下稱巨常公司）之董事兼實際負責人
    （登記負責人為林英枝）、臺中縣沙鹿鎮○○街二號「巨業
    交通股份有限公司」（下稱巨業公司）負責人李子駸（另經
    臺灣臺中地方法院檢察署檢察官以九十五年度偵字第二二七
    ○八號為不起訴處分確定）之子，並在巨業公司內協助李子
    駸處理業務，乃係從事業務之人。緣交通部為鼓勵民營客運
    業者汰換老舊車輛，藉以提昇公共運輸安全，乃依據民營客
    運業者所提供之客運車輛買入賣出價格、出廠年份等資料，
    劃分等級予以經費補助。甲○○為使巨業公司營業用大客車
    之汰舊換新符合交通部前揭補助計畫，乃徵得李子駸之同意
    ，於民國九十三年十一月間，與先馳企業有限公司（下稱先
    馳公司）經理薛金長達成進行車輛買賣循環交易之合意，雙
    方約定由巨業公司將其所有之引擎號碼4D34J44620、J08CTR
    11518、6D00000000、6D00000000、J08CTR11260、J08CTR11
    261、4D34J44662號等七輛營業用大客車，先移轉予巨常公
    司，再由巨常公司售予先馳公司，另以簽訂汽車買賣合約書
    之方式，由巨業公司向先馳公司出資購買前揭車輛，並以匯
    款方式紀錄支付買賣價金流程。而先馳公司先扣除每部車可
    得利潤新臺幣（下同）一萬五千七百五十元後，須將購車款
    匯入巨常公司帳戶，雖巨常公司已因實際收受款項而取得所
    有權，然依前揭雙方達成之協議，巨常公司應將該筆款項轉
    匯給巨業公司，再由巨業公司依契約書所記載之購車金額，
    匯回先馳公司之帳戶內以完成交易，則甲○○對於巨常公司
    取得之前揭購車款即具有業務上之持有關係。迨薛金長指示
    先馳公司人員，自九十三年十一月二十五日起至同年月二十
    九日止，就上開交易之其中五部車輛交付購車款，並分別依
    約匯款三百四十萬二千元、一百五十五萬九千二百五十元、
    二百六十萬九千二百五十元、二百六十萬九千二百五十元至
    巨常公司在中國國際商業銀行（現已更名為兆豐國際商業銀
    行）所開設之帳號00000000000號活期存款帳戶
    內。惟上開第一部分之購車款經輾轉匯入巨業公司帳戶後，
    經李子駸派員向公路監理機關查詢結果，發現上開列入交易
    之七部營業用大客車已連同其他車輛向金融機構辦理抵押貸
    款，無法單獨移轉所有權或辦理過戶登記，李子駸乃將此情
    告知甲○○，並囑其聯絡薛金長取消前揭循環交易購車計畫
    ，且就已收得之款項歸還先馳公司。惟甲○○僅於九十三年
    十一月二十六日及同年月二十九日，就先馳公司匯款之金額
    補足每部車應得利潤一萬五千七百五十元後，分三筆各一百
    五十七萬五千元、二百六十二萬五千元、二百六十二萬五千
    元，透過前揭輾轉匯款方式歸還先馳公司，並因其個人需款
    孔急，竟意圖為自己不法之所有，將先馳公司所匯入而原屬
    巨常公司所有之三百四十萬二千元購車款部分，變易持有為
    所有之意思，挪作其私人財務週轉使用而侵占入己，並未轉
    入巨業公司帳戶或直接匯還先馳公司。嗣經先馳公司發現款
    項短少，且與原先約定之循環交易模式有異，乃向李子駸查
    證後得悉上情。
三、處罰條文：
    刑法第二條第一項、第三百三十六條第二項、（修正前）第
    三十三條第五款、（修正前）第四十一條第一項前段、第七
    十四條第一項第一款，罰金罰鍰提高標準條例第一條前段、
    （修正前）第二條，中華民國九十六年罪犯減刑條例第二條
    第一項第三款、第七條、第九條。
四、本協商判決除有刑事訴訟法第四百五十五條之四第一項第一
    款於本訊問程序終結前，被告撤銷協商合意或檢察官撤回協
    商聲請者；第二款被告協商之意思非出於自由意志者；第四
    款被告所犯之罪非第四百五十五條之二第一項所定得以協商
    判決者；第六款被告有其他較重之裁判上一罪之犯罪事實者
    ；第七款法院認應諭知免刑或免訴、不受理者情形之一，及
    違反同條第二項「法院應於協商合意範圍內為判決；法院為
    協商判決所科之刑，以宣告緩刑或二年以下有期徒刑、拘役
    或罰金為限」之規定者外，不得上訴。
五、如有上開可得上訴情形，得自收受宣示判決筆錄送達之日起
    十日內，向本院提出上訴書狀，上訴於第二審法院。
中　　華　　民　　國　　96　　年　　10　　月　　22　　日
                  刑事第九庭    書記官  何俞瑩
                                法  官  周瑞芬
上宣示判決筆錄正本證明與原本無異。
                                書記官  何俞瑩
中　　華　　民　　國　　96　　年　　10　　月　　22　　日
附錄本判決論罪科刑法條：
刑法第三百三十六條：
  對於公務上或因公益所持有之物，犯前條第一項之罪者，處一
  年以上七年以下有期徒刑，得併科五千元以下罰金。
  對於業務上所持有之物，犯前條第一項之罪者，處六月以上五
  年以下有期徒刑，得併科三千元以下罰金。
  前二項之未遂犯罰之。
